
# Correction Method FDR / BH - Examples

```{r, echo=F, warning=F}
library(ggplot2)
method = "fdr"
gg = function(ps){
  p_before = ps[order(ps)]
  p_after = p.adjust(p_before,method=method)
  dfp = data.frame(p = c(p_before, p_after), 
                 test = letters[1:length(ps)],
                 time = rep(c("before","after"),each=length(ps))
  )
  ggplot(dfp, aes(x=test, y=p, group=test, color=time, size=time))+
    #ggtitle(paste("Correction method:",method))+
    scale_size_manual(values=c(4,5))+
    coord_cartesian(ylim=c(0,1))+
    scale_y_continuous(breaks=seq(0,1,.1))+
    geom_point()+
    geom_hline(linewidth=1,yintercept=c(0,1))+
    geom_line(size=0.5,color="black")+
    theme(text=element_text(size=24),
          legend.title=element_blank())+
    ylab("p-value")
}
```

I p-value vengono ordinati dal più piccolo al più grande. Ciascun p-value viene corretto moltiplicandolo per il numero totale di test diviso per il suo numero di ordine sequenziale per grandezza. Tuttavia, ciascun p-value viene corretto al massimo fino a raggiungere il valore del p-value aggiustato immediatamente successivo. 

#### Example 1

- il più piccolo è p = 0.05; viene corretto 0.05 * (4/1) = 0.20
- il successivo è p = 0.15; viene corretto 0.15 * (4/2) = 0.30
- il successivo è p = 0.40; viene corretto 0.40 * (4/3) = 0.53
- l'ultimo è p = 0.90; non viene corretto 0.90 * (4/4) = 0.90

```{r, echo=F, warning=F}
ps = c(.05,.15,.40,.90)
gg(ps)
```

#### Example 2

Ma ecco la complicazione: ciascun p-value viene corretto al massimo fino a raggiungere il p-value aggiustato immediatamente successivo:

- il secondo p-value è 0.35; dovrebbe essere corretto 0.35 * (4/2) = 0.70...
- tuttavia, dato che il terzo è 0.40 e viene corretto 0.40 * (4/3) = 0.53, sia il secondo che il terzo 
vengono corretti a 0.53
```{r, echo=F, warning=F}
ps = c(.05,.35,.40,.90)
gg(ps)
```

#### Example 3

Qui si vede più chiaramente l'imposizione del "limite superiore"

```{r, echo=F, warning=F}
ps = c(.40,.45,.50,.55)
gg(ps)
```

#### Example 4

Che d'altra parte, se tutto è più o meno significativo, vuol dire che lo rimarrà

```{r, echo=F, warning=F}
ps = c(.015,.025,.03,.04)
method = "fdr"
  p_before = ps[order(ps)]
  p_after = p.adjust(p_before,method=method)
  dfp = data.frame(p = c(p_before, p_after), 
                 test = letters[1:length(ps)],
                 time = rep(c("before","after"),each=length(ps))
  )
  ggplot(dfp, aes(x=test, y=p, group=test, color=time, size=time))+
    #ggtitle(paste("Correction method:",method))+
    scale_size_manual(values=c(4,5))+
    coord_cartesian(ylim=c(0.005,1))+
    scale_y_continuous(breaks=c(0.005,0.01,0.03,0.05,0.10,0.200,0.50,1),transf="log")+
    geom_point()+
    geom_hline(linewidth=1,yintercept=c(0,1))+
    geom_line(size=0.5,color="black")+
    theme(text=element_text(size=24),
          legend.title=element_blank())+
    ylab("p-value")+
    geom_hline(yintercept=0.05,color="red",linetype=2, size=1)
```
